

FECHEROLLES Jérôme

Coordonnées

Téléphone

07-71-60-60-51

Contact

fecherolles.jerome@outlook.fr linkedin.com/in/jerome-fecherolles/ github.com/JFecherolles

Adresse

77000 Vaux le Pénil

RQTH

A propos de moi

Développeur frontend capable de développer des sites et des applications aux concepts élégants et novateurs pour des clients exigeants. Talentueux dans la gestion des projets. Polyvalent et hautement organisé avec une expertise dans la planification de projets, l'amélioration de concepts et la vérification de la programmation.

Hard Skills

HTML 5 **WORDPRESS**

CSS3 LARAVEL

GIT / GIT HUB PHP

REACT JAVASCRIPT

MY SQL

Soft Skills

- Savoir prendre des décisions
- · Etre organisé
- Prise de recul
- Curieux
- Esprit d'initiative
- Savoir collaborer avec les autres

Développeur web FrontEnd

Spécialité en React

Formations

Octobre 2022 - Avril 2023

Formation Développeur Web et Web mobile certification niveau V équivalent bac+2

Ecole O'clock Labelisée grande école du Numérique

798 heures réparties :

- 3 mois de socles (HTML5, CSS3, JAVASCRIPT, PHP, MySQL, Git / Git Hub, Laravel)
- 1 mois de spécialisation en React
- 1 mois de projet professionnalisant Suivi-Baby

2001-2002

Bep/Cap Hôtellerie Restauration

Lycée Antonin Carême à Savigny-le-Temple

Experiences

2022 - 2023

Développeur web

• Converter

Convertisseur de monnaie

https://jfecherolles.github.io/converter

Weather-app

Application météo

https://jfecherolles.github.io/weather-app

Suivibaby

Application pour la gestion de son enfant Réalisation du projet from scratch en méthode Agile Scrum https://github.com/O-clock-Nazca/projet-11-suivi-baby-front https://github.com/O-clock-Nazca/projet-11-suivi-baby-back

• Projet en React sur le référencement de chats

https://jfecherolles.github.io/cat

Portfolio

https://jfecherolles.github.io/portfolio

2015 - 2023

Guinot

Machiniste et gestionnaire de production

Gérer du personnel Expliquer les taches à effectuer Régler les machines

2011 - 2015

Responsable restaurant

Travailler et gérer une équipe Toujours disponible

Déléguer les taches

2008 - 2010

Préparateur de commandes

2007-2008

Era Immobilier

Négociateur Immobilier

La gestion du stress Etre à l'écoute

L'organisation et la rigueur

L'adaptabilité

2002 - 2007 Serveur

Passions

Football, jeux vidéos, voyages, mangas: Baki, Seven deadly sins, DBZ